臺灣高等法院高雄分院刑事判決　　　　　九十一年度上訴字第一一二六號
　　上　訴　人　台灣高雄地方法院檢察署檢察官
　　被　　　告　甲○○
右上訴人因被告搶奪案件，不服臺灣高雄地方法院九十一年度訴緝字第六七號中華民
國九十一年五月十六日第一審判決（起訴案號：臺灣高雄地方法院檢察署九十年度偵
字第七五二八號），提起上訴，本院判決如左：
      主      文
原判決撤銷。
甲○○共同意圖為自己不法之所有，而搶奪他人之動產，累犯，處有期徒刑壹年。
      事      實
一、甲○○有竊盜、偽造文書、煙毒、妨害自由、恐嚇取財等罪之前科，民國（下同
    ）八十七年間犯恐嚇取財罪，經臺灣高雄地方法院判處有期徒刑七月，再經本院
    駁回上訴確定，於八十九年四月五日執行完畢，仍不思悔改，又於九十年二月五
    日十一時五十分許，與一不詳姓名成年男子，共同意圖為自己不法之所有，共乘
    一輛機車，在高雄市楠梓區○○○路一九０巷六七號前，趁王乙○○騎腳踏車未
    注意之際，由其中一人（坐在後座）下手，從後搶奪王乙○○所有置於車前菜籃
    內之皮包一個（內有現金新台幣一千元、ＮＯＫＩＡ手機機身編號000000
    000000000號－起訴書誤載為000000000000000號－手
    機一支、身分證、行車執照各一張、鑰匙等物），得手後逃逸。嗣於九十年四月
    十六日經警持搜索票在高雄縣大寮鄉○○村巷○路八九之四二號甲○○住處，搜
    得上述手機一支，而查獲上情。
二、案由高雄市政府警察局楠梓分局移送臺灣高雄地方法院檢察署檢察官偵查起訴。
      理      由
一、訊據被告甲○○否認有前開犯行，辯稱：上述手機，係伊於九十年二月中旬，在
    鳳山陸軍步校旁，向一流動攤販之男子，以二千二百元所購買，伊是騎腳踏車，
    並無機車駕駛執照云云。
二、惟查：
  (一)警方依被害人王乙○○之報案，向遠傳電信公司查詢通聯紀錄，循線持檢察官簽
    發之搜索票，至被告之女友王淑娟之高雄縣大寮鄉○○路一二三之三九號住處搜
    索未獲，經王淑娟帶同警方至高雄縣大寮鄉○○村巷○路八九之四二號被告住處
    ，而在被告身上查獲王乙○○被搶奪之上述手機等情，有遠傳電信公司之通聯紀
    錄、搜索票（執行搜索報告）等影本附卷可稽。被告對於其持有王乙○○被搶奪
    之手機，為警查獲之事實，亦坦承不諱，並有王乙○○領回手機所出具之贓物認
    領保管收據在卷足憑。
  (二)被告於警訊時供稱「我是九十年一月中旬在鳳山市陸軍步校旁，向一廂型車之男
    子（在路旁賣行動電話手機）購買的，一支購買新台幣二千二百元」等語；於檢
    察官偵查中，亦為相同之供述。被害人王乙○○之上述手機，係於九十年二月五
    日在高雄市楠梓區○○○路一九０巷六七號前被搶奪，為王乙○○所陳明，被告
    竟稱於九十年一月中旬購買，顯見購買之說不實。被告之持有上述手機，如非搶
    奪所得，儘可據實以告，要無為虛偽供述之理。
  (三)被害人王乙○○於警訊時，對於被搶奪之過程，供稱「：：被兩名男性歹徒，駕
    駛機車者，身穿黑色外套，後座行搶者身穿黃色上衣，兩名均年約三十至四十歲
    左右，均戴黑色安全帽，駕駛一部黑色重機車：：：從我的左後方，直接將我放
    置在我騎的腳踏車車前的菜籃內的暗紅色皮包搶走：：」等語。而被告之住處，
    亦有黑色安全帽一頂，經扣案可佐。被告就其持有被害人被搶奪之手機，未能供
    出正當來源，而其持有黑色安全帽，又與被害人所供歹徒所戴安全帽之顏色相符
    ，是被告之持有被害人之手機，係搶奪所得甚明。被告於本院調查中，改稱係九
    十年二月中旬在鳳山陸軍步校旁，向一流動攤販所購買的云云，顯係為附合被害
    人被搶奪之日期，自無足採。
  (四)被告供稱其僅會騎腳踏車，不會騎機車云云。惟被告於檢察官偵查中供稱「我的
    機車壞了，放在家裡」等語，已見其非不會騎機車。且被害人係被二名騎機車相
    載之男子搶奪，被告果真不會騎機車，亦可由另一位歹徒騎機車，由被告下手行
    搶，是被告之是否不會騎機車，並不影響其參予搶奪之犯行。
  (五)警方以被害人王乙○○之手機機身號碼000000000000000號，向
    遠傳電信公司查詢通聯紀錄，而遠傳電信公司所回覆之通聯紀錄，其機身號碼竟
    為000000000000000號，雖有未合，但警方因而循線查獲被告持
    有被害人被搶奪之手機，即係事實，是此部分之不符，並不影響被告持有上述手
    機之事實。
  (六)綜上所，本案事證已臻明確，被告所辯，顯係卸責之詞，殊無足採，其犯行洵
    堪認定。
三、查被告意圖為自己不法之所有，而搶奪他人之動產，核其所為，係犯刑法第三百
    二十五條第一項之搶奪罪。被告與該不詳姓名成年男子間，就上開行為，有犯意
    聯絡及行為分擔，為共同正犯。又被告有如事實欄所載之前科，於八十九年四月
    五日受有期徒刑之執行完畢，有臺灣高等法院被告全國前案紀錄表附卷可按，茲
    於執行完畢後五年內，再犯有期徒刑之搶奪罪，應依累犯規定加重其刑。
四、原審諭知被告無罪之判決，尚有未洽。檢察官上訴指摘原判決不當，為有理由，
    自應將原判決撤銷改判。爰審酌被告品行不端，又結伴搶奪他人財物，危害社會
    秩序及個人財物安全非輕，犯罪後飾詞卸責，未見悔意，態度欠佳等一切情狀，
    量處如主文所示之刑。
據上論斷，應依刑事訴訟法第三百六十九條第一項前段、第三百六十四條、第二百九
十九條第一項前段、刑法第二十八條、第三百二十五條第一項、第四十七條，判決如
主文。
本案經檢察官張其主到庭執行職務。
中    華    民    國     九十一     年       八       月      二十      日
                              臺灣高等法院高雄分院刑事第五庭
                                  審判長法官  吳水木
                                        法官  趙文淵
                                        法官  洪慶鐘
右正本證明與原本無異。
如不服本判決應於收受本判決後十日內向本院提出上訴書狀，其未述上訴理由者，
並得於提起上訴後十日內向本院補提理由書狀（均須按他造當事人之人數附繕本)「
切勿逕送上級法院」。
                                      書記官  彭筱瑗
中    華    民    國     九十一     年       八       月     二十一     日
附錄：本判決論罪科刑法條：
刑法第三百二十五條第一項：
意圖為自己或第三人不法之所有，而搶奪他人之動產者，處六月以上五年以下有期徒
刑。
                                                                        Ｋ
